# 增资扩股，未丧失控制权，母公司、合并报表如何处理？

提问人：kts533 时间：2013-09-11 17:05:12
A持有B100%，引入新的战略投资者C，C拿货币资金增资B，导致B 的注册资本和实收资本都发生了变化。最后A持有B51%，仍要纳入本期合并报表，未丧失对B 的控制权。C持有B49%的股权。请问A 的单体 和A的合并报表如何进行处理？ 要依据那条准则进行处理呢？

回答人：chenyiwei
单体层面不做处理（因为投资成本未发生变化）；合并报表层面作为在不丧失控制权前提下部分处置子公司股权，按照财会便[2009]14号文的权益性交易原则处理。

提问人：liugangqd 时间：2014-12-25 13:43:51
A公司持有C公司100%股权，A初始投资为 300 万元。B公司以货币资金 1000 万元入股C公司，入股后B持有C公司70%的股权，C公司注册资本变更为 1000 万元。A、B约定B公司投资超出C公司注册资本的 300 万元计入C公司资本公积，由A、B公司共同享有。B公司账面挂账长期股权投资 1000 万元，B公司合并报表抵销长期投资时 1000 万与 1000 70%+300 70%=910的差 90 万元该如何处理呢？

回答人：chenyiwei
A公司的长投成本为何会变为 1000 万？你说的是A还是B？B控制C对B而言是同一控制下合并还是非同一控制下合并？合并日或购买日C净资产的账面价值和公允价值各多少？

提问人：liugangqd 时间：2014-12-26 11:06:05
对不起，陈版，举例有误，应为"A公司持有C公司100%股权，A初始投资为 300 万元。B公司以货币资金 1000 万元入股C公司，入股后B持有C公司70%的股权，C公司注册资本变更为 1000 万元。A、B约定B公司投资超出C公司注册资本的 300 万元计入C公司资本公积，由A、B公司共同享有。B公司账面挂账长期股权投资 1000 万元，B公司合并报表抵销长期投资时 1000 万与 1000 70%+300 70%=910的差 90 万元该如何处理呢？"

回答人：chenyiwei
如果对B而言这是非同一控制下的合并，且排除C的可辨认净资产账面价值与公允价值存在差异等情形，则你说的该差额 90 在B的合并报表层面应确认为商誉。